【裁判字號】    98,小上,28
【裁判日期】    980430
【裁判案由】    給付簽帳卡消費款
【裁判全文】
臺灣臺中地方法院民事裁定    98年度小上字第28號
上  訴  人  乙○○
被  上訴人  中正資產管理股份有限公司
法定代理人  甲○○
上當事人間請求給付簽帳卡消費款事件，上訴人對於民國98年1
月23日本院台中簡易庭97年度中小字第4541號第一審判決提起上
訴，本院裁定如下：
    主    文
上訴駁回。
第二審訴訟費用新台幣壹仟伍佰元由上訴人負擔。
    理    由
一、上訴意旨略以：上訴人是與訴外人中華商業銀行股份有限公
    司（下稱中華商銀）申請信用卡，並未與被上訴人簽訂任何
    契約，縱被上訴人受讓權利，亦應通知上訴人，再與上訴人
    重新訂立契約，債權讓與始對上訴人生效。不能於上訴人完
    全不知情狀態下，請求上訴人履行還錢義務，中華商銀如向
    上訴人請求，上訴人一定還錢，爰請求將原審判決予以廢棄
    改判等語。
二、按對於小額程序之第一審裁判之上訴，非以其違背法令為理
    由，不得為之，民事訴訟法第436條之24第2項定有明文。而
    所謂判決違背法令係指判決不適用法規或適用不當者而言。
    又依同法第436條之25規定，上訴狀應記載上訴理由，並表
    明原判決所違背之法令及其具體內容，以及依訴訟資料可認
    為原判決有違背法令之具體事實等事項，上訴狀或理由書如
    未依此項方法表明者，即難認為已對小額訴訟第一審判決之
    違背法令有具體之指摘，其上訴難認為合法。
三、核上訴人之上訴理由，並未具體指出原審判決有何合於民事
    訴訟法第468條或第469條所列各款之違背法令事實，更未指
    明其所違反法令之條項或內容及具體指摘原審判決究係違反
    何種經驗法則或論理法則，自難認對原審判決之如何違背法
    令已有具體之指摘，揆諸上揭說明，其上訴為不合法，應予
    駁回。
四、次按當事人於小額訴訟第二審程序不得提出新攻擊或防禦方
    法，但因原法院違背法令致未能提出者，不在此限，民事訴
    訟法第436條之28定有明文。查上訴人於本院所提出之上揭
    上訴理由，屬新攻擊防禦方法，其於原審未提出上開上訴理
    由之攻擊防禦方法，經本院核閱原審卷無誤，且上訴人並非
    因原法院違背法令致未能提出上開新攻擊或防禦方法，依上
    開說明，本院自不得就此部分予以審酌。又按債權之讓與，
    依民法第297條第1項之規定，非經讓與人或受讓人通知債務
    人，對於債務人固不生效力，惟法律設此規定之本旨，無非
    使債務人知有債權讓與之事實，受讓人對於債務人主張受讓
    事實行使債權時，既足使債務人知有債權讓與之事實，即應
    認為兼有通知之效力。最高法院22年上字第1162號判例意旨
    參照。查被上訴人於本件聲請支付命令時，即於聲請狀上主
    張受讓事實行使債權，並以支付命令狀繕本為再次債權讓與
    之通知，依上開最高法院判例意旨，系爭債權讓與，對上訴
    人自生效力，附此敘明。
五、按民事訴訟法第436條之32第1項準用同法第436條之19第1項
    之規定，於小額事件之上訴程序，第二審法院為訴訟費用之
    裁判時，應確定其費用額。查本件小額事件之第二審訴訟費
    用額為裁判費1,500元，爰諭知如主文第2項所示。
六、據上論結，本件上訴為不合法，依民事訴訟法第436條之32
    第1項、第2項、第444條第1項前段、第95條、第78條、第43
    6條之19第1項，裁定如主文。
中    華    民    國    98    年    4     月    30    日
                  民事第三庭  審判長法  官  林洲富
                                    法  官  林慧貞
                                    法  官  謝慧敏
以上正本係照原本作成。
不得抗告。
中    華    民    國    98    年    4     月    30    日
                                    書記官  王志


司法院資訊處製作；財團法人民間司法改革基金會備份。
